---
title: "Hồi Quy Tuyến Tính"
author: "Huy Phung"
date: "3/20/2020"
output:
  word_document: default
  html_document: default
  pdf_document: default
---

### Load thư viện 

```{r}
library(car)
library(Hmisc)
library(psych)
library(dplyr)
```

###  Đọc dữ liệu từ file .csv (Heart.csv)
```{r}
data = read.csv('https://raw.githubusercontent.com/pnhuy/datasets/master/heart_uci/heart.csv')
attach(data)
head(data)
```

### Tạo một biến Gender tương ứng với biến Sex (0 : Female , 1 : Male )
```{r}
Gender = factor(Sex, levels = c(0,1), labels = c('Female','Male'))
```

# Phân tích tương quan 

### Tương quan một biến 
```{r}
plot(MaxHR ~ Age, pch = 16 , col = 'red')
cor.test(MaxHR, Age)
```
```{r}
cor.test(MaxHR, Age)
```

### Tương quan đa biến 
```{r}
vars = cbind(MaxHR,Age,Chol,RestBP,Oldpeak,Thal)
corr.test(vars)
```
```{r}
pairs.panels(vars)
```

# Hồi quy tuyến tính một biến 

## Hồi quy tuyến tính với biến liên tục 


```{r}
res = lm(MaxHR ~ Age)
summary(res)
```


### Vẽ biểu đồ 
```{r}
plot(MaxHR ~ Age, col = 'blue', pch = 16)
abline(res, col = 2)
```

### Tính y^
```{r}
predict(res)
```

### Phân tích phương sai 
```{r}
aov = anova(res)
aov 
```

### Phân tích residual 

### Phân phối chuẩn

- Tính y - y^
```{r}
m = resid(res)
m
```

- Kiểm định phân phối chuẩn
```{r}
hist(m)
qqnorm(m, pch = 16)
qqline(m, col = 2, lwd = 3)
```

```{r}
shapiro.test(m)
```

- Trung bình bằng 0
```{r}
mean(m)
```

- Kiểm tra phương sai

```{r}
ncvTest(res)
spreadLevelPlot(res, pch = 16)
```

## Hồi quy tuyến tính với biến phân nhóm 
```{r}
res1 = lm(MaxHR ~ Gender)
summary(res1)
```


```{r}
boxplot(MaxHR ~ Gender, col = c('red','blue'))
```



# Hồi quy tuyến tính đa biến 
```{r}
res2 = lm(MaxHR ~ RestBP + Age + Thal)
summary(res2)
```

# Ảnh hưởng tương tác 

```{r}
res3 = lm(MaxHR ~ RestBP + Age + Thal  + Thal:Age)
summary(res3)
```

# Xây dựng mô hình thống kê tối ưu 

-  Xử lý dữ liệu 

```{r}
dt = select(data, c(2:14))
head(dt)
```

- Xây dựng mô hình 

```{r}
model = lm(MaxHR ~ ., data = na.omit(dt))
```

- Chọn mô hình tối ưu 

```{r}
op = step(model) 
op
```

```{r}
summary(op)
```

